臺灣高雄地方法院刑事判決　　　　　100年度審交易字第927號
公　訴　人　臺灣高雄地方法院檢察署檢察官
被　　　告　吳保森
上列被告因業務過失傷害案件，經檢察官提起公訴（100 年度調
偵字第1486號），被告於準備程序進行中就被訴事實為有罪之陳
述，經本院告知簡式審判程序之旨，並聽取被告與公訴人之意見
後，裁定依簡式審判程序審理，判決如下：
    主  文
吳保森犯業務過失傷害罪，處有期徒刑參月，如易科罰金，以新
臺幣壹仟元折算壹日。
    事  實
一、吳保森為修理家具之業者，以維修並駕駛車輛載運家具為其
    業務，為從事業務之人。於民國99年8 月6 日11時30分許，
    吳保森駕駛車牌號碼9702－WM號之自用小貨車載運家具，由
    東向西沿高雄市苓雅區○○○路行駛。行至民族一路口時，
    吳保森欲向左沿行人穿越道迴轉至對向車道之維士比大樓卸
    貨。其本應注意汽車迴車前，應暫停並顯示左轉燈光或手勢
    ，看清無來往車輛，並注意行人通過，始得迴轉。且汽車行
    經行人穿越道，遇有行人穿越時，無論有無交通指揮人員指
    揮或號誌指示，均應暫停讓行人先行通過。而依當時之天候
    、路況，吳保森並無不能注意之特別情事，詎其仍逕為迴轉
    ，未注意當時該處行人穿越道適有戴莉珍行走通過。其所駕
    駛上開小貨車之右前車頭遂撞擊戴莉珍，致戴莉珍受有臀部
    鈍挫傷之傷害。
二、案經戴莉珍訴由臺灣高雄地方法院檢察署檢察官偵查起訴。
    理  由
一、本件被告吳保森所犯係死刑、無期徒刑、最輕本刑為3 年以
    上有期徒刑以外之罪，其於準備程序進行中，就被訴事實為
    有罪之陳述，經受命法官告知簡式審判程序之旨，並聽取當
    事人之意見後，本院認無不得或不宜改依簡式審判程序進行
    之情形，爰依刑事訴訟法第273 條之1 第1 項規定，裁定本
    件進行簡式審判程序。又本件卷內之證據資料，依同法第27
    3 條之2 規定，不受同法第159 條第1 項關於傳聞法則規定
    之限制，依法均有證據能力，合先敘明。
二、上揭事實，業據被告於本院審理中坦承不諱，且經證人即告
    訴人戴莉珍於偵查中指訴明確（他卷第23至24頁、偵一卷第
    7 頁），並有義大醫療財團法人義大醫院診斷證明書2 份（
    他卷第4 至5 頁）、道路交通事故現場圖（他卷第10頁）、
    道路交通事故調查報告表(一)、(二)（他卷第11至12頁）、高雄
    市政府警察局交通大隊交通事故談話紀錄表2 份（他卷第13
    頁）、現場照片6 張（他卷第18至20頁）等證據在卷可稽，
    足認被告前開任意性之自白與事實相符，得作為被告有罪之
    證據。從而，本件事證明確，被告犯行堪以認定，應依法論
    科。
三、按刑法上所謂業務，係指個人基於其社會地位繼續反覆所執
    行之事務，包括主要業務及其附隨之準備工作與輔助事務在
    內。此項附隨之事務，並非漫無限制，必須與其主要業務有
    直接、密切之關係者，始可包含在業務概念中，而認其屬業
    務之範圍，最高法院著有89年台上字第8075號判例意旨可資
    參照。查本件被告係家具修理業者，平日需駕車至客戶處收
    取客戶欲修理之家具，並於修理完成後再駕車將之送返客戶
    處，此據被告自承在卷（偵二卷第24頁、院卷第17頁），可
    見被告經常駕駛小貨車載運家具，以執行與其修理家具業務
    有直接、密切關係之準備工作或輔助行為，亦即駕駛小貨車
    顯係被告之附隨事務。是核被告所為，係犯刑法第284 條第
    2 項前段之業務過失傷害罪。又被告於肇事後，於警據報至
    傷者就醫之醫院處理時在場，並當場承認為肇事人，而接受
    裁判之情，有高雄市○○○○○道路交通事故肇事人自首情
    形紀錄表（他卷第15頁）1 份在卷可按，符合自首要件，爰
    依刑法第62條前段規定減輕其刑。又被告駕駛汽車行經行人
    穿越道不依規定讓行人優先通行，因而致人受傷，應負本件
    刑事責任，依道路交通管理處罰條例第86條第1 項規定，應
    加重其刑，並與前開減輕事由，依法先加後減之。爰審酌被
    告以駕駛為其業務，理應比常人更加小心行車，竟仍駕駛貨
    車，疏未禮讓行人優先通行，而於行人穿越道上撞傷告訴人
    戴莉珍，致告訴人受有上開之傷害，且被告迄今仍未能與告
    訴人達成和解，亦未賠償告訴人之損失，所為實有不該；參
    以被告犯後坦承犯行，本件並非被告故意造成，且其素行良
    好，查無前科，有臺灣高等法院被告前案紀錄表1 份存卷可
    參，及其智識程度為專科畢業，從事家具修理工作，收入不
    定等一切情狀，量處如主文所示之刑，並諭知易科罰金之折
    算標準，以示懲儆。
據上論斷，應依刑事訴訟法第273 條之1 第1 項、第284 條之1
、第299 條第1 項前段，道路交通管理處罰條例第86條第1 項，
刑法第284 條第2 項前段、第62條前段、第41條第1 項前段，刑
法施行法第1 條之1 ，判決如主文。
本案經檢察官王清海到庭執行職務。
中    華    民    國   100    年    11    月    7     日
                  刑事第十庭    法  官  林裕凱
以上正本證明與原本無異。
如不服本判決應於收受判決後10日內向本院提出上訴書狀，並應
敘述具體理由。其未敘述上訴理由者，應於上訴期間屆滿後20日
內向本院補提理由書(均須按他造當事人之人數附繕本)「切勿逕
送上級法院」。
中    華    民    國   100    年    11    月    7     日
                                書記官  黃振祐
附錄所犯法條
中華民國刑法第284條
（過失傷害罪）
因過失傷害人者，處6 月以下有期徒刑、拘役或5 百元以下罰金
，致重傷者，處1 年以下有期徒刑、拘役或5 百元以下罰金。
從事業務之人，因業務上之過失傷害人者，處1 年以下有期徒刑
、拘役或1 千元以下罰金，致重傷者，處3 年以下有期徒刑、拘
役或2 千元以下罰金。